臺灣高等法院刑事判決
111年度原交上訴字第1號
上  訴  人  臺灣新北地方檢察署檢察官
上  訴  人  
即  被  告  陳畇錴


選任辯護人  張耀天律師(法扶律師)
被      告  曾心德


上列上訴人等因被告等過失傷害案件，不服臺灣新北地方法院11
0年度原交易字第22號，中華民國110年9月28日第一審判決（起
訴案號：臺灣新北地方檢察署109年度偵字第26586號），提起上
訴，及臺灣新北地方檢察署移送併案辦理（110年度偵續字第411
號），本院判決如下：
    主  文
上訴駁回。                 
    事實及理由
一、經本院審理結果，認第一審以上訴人即被告甲○○犯刑法第28
    4條後段之過失傷害致人重傷罪，又被告甲○○符合自首規定
    ，依刑法第62條規定減輕其刑後，判處有期徒刑4月，並諭
    知易科罰金折算之標準為新臺幣(下同）1,000元折算1日；
    被告乙○○以一行為犯道路交通管理處罰條例第86條第1項、
    刑法第284條後段之汽車駕駛人無駕駛執照駕車而犯過失傷
    害致人重傷罪，及道路交通管理處罰條例第86條第1 項、刑
    法第284條前段之汽車駕駛人無駕駛執照駕車而犯過失傷害
    罪，為想像競合犯，依刑法第55條規定，從一重論以汽車駕
    駛人無駕駛執照駕車而犯過失傷害致人重傷罪，又被告乙○○
    符合自首規定，依道路交通管理處罰條例第86條第1 項及刑
    法第62條規定先加重後減輕其刑後，判處有期徒刑6月，並
    諭知易科罰金折算之標準為1,000元折算1日，認事用法及量
    刑均無不當，應予維持，並引用第一審判決書記載之事實、
    證據及理由（如附件）。
二、檢察官上訴意旨略以：被告乙○○未領駕照，且未注意兩車行
    駛之間隔，又被告乙○○、甲○○（下合稱被告2人）均超速行
    駛，違反注意義務程度非低，而被害人吳○威受有骨折、頭
    部損傷及腦出血後遺症，達重傷害程度，造成被害人生理上
    痛苦及家屬心理煎熬，且需長年支出龐大醫療費及時間看護
    ，所生危害嚴重。被告2人迄今均未與告訴人即被害人之父
    吳○港達成和解，難認態度良好，衡諸被告2人違反義務之程
    度及犯罪所生危害、犯後態度，原審之量刑有過輕之處，其
    科刑顯有不當等語。
三、被告甲○○上訴意旨略以：案發當日係因被害人飲酒無法自行
    回家，始由被告甲○○基於善意前往搭載，路途中因乙○○無駕
    駛執照且無預警向左偏移，致被告甲○○無法及時反應，自身
    亦有受傷，被告甲○○事後已協助被害人向保險公司獲最高理
    賠金額200萬元，惜仍未獲得告訴人諒解，被告甲○○於事發
    後自首願接受裁判、家境清寒並無恆產、屬中低收入戶、具
    原住民身分、苦讀考取大學，經濟尚未獨立，在客觀上足以
    引起杜會上一般人之同情，請求依刑法第59條酌減其刑，並
    給予緩刑宣告等語。
四、本院查：
　㈠臺灣新北地方檢察署檢察官110年度偵續字第411號移送併辦
    意旨書移送併案部分，與本案已起訴並經原審判決有罪之部
    分事實（即被告乙○○犯道路交通管理處罰條例第86條第1項
    、刑法第284條前段之汽車駕駛人無駕駛執照駕車而犯過失
    傷害部分）為同一事實，自應併予審究。
　㈡原審依憑被告2人之自白、告訴人吳○港之指述、道路交通事
    故現場圖、道路交通事故調查報告表㈠㈡、新北市政府警察局
    （下稱新北市警局）樹林分局交通分隊道路交通事故現場及
    車損照片、現場監視器畫面截圖、現場監視器畫面翻拍照片
    、亞東紀念醫院（下稱亞東醫院）診斷證明書、板橋國泰醫
    院乙種診斷證明書、被害人中華民國身心障礙證明正反面翻
    拍照片、新北市警局舉發違反道路交通管理事件通知單影本
    、新北市警局樹林分局民國110年1月7日新北警樹刑字第109
    4441378號函暨所附員警職務報告、Google地圖及新北市政
    府社會局110年8月9日新北社障字第1101461623號函暨所附
    身心障礙鑑定報告等證據，認定被告甲○○本件刑法第284條
    後段之過失傷害致人重傷、被告乙○○本件違反道路交通管理
    處罰條例第86條第1項、刑法第284條前、後段之汽車駕駛人
    無駕駛執照駕車而犯過失傷害及致人重傷等犯行，已詳敘所
    憑之證據與認定之理由，並無任何憑空推論之情事，亦與經
    驗法則、論理法則無違。　
　㈢按刑事審判旨在實現刑罰權之分配的正義，故法院對有罪被
    告之科刑，應符合罪刑相當之原則，使輕重得宜，罰當其罪
    ，以契合社會之法律感情，此所以刑法第57條明定科刑時應
    審酌一切情狀，尤應注意該條所列10款事項以為科刑輕重之
    標準，俾使法院就個案之量刑，能斟酌至當。而量刑輕重係
    屬事實審法院得依職權自由裁量之事項，苟已斟酌刑法第57
    條各款所列情狀而未逾越法定刑度，不得遽指為違法（最高
    法院72年台上字第6696號判例參照）。查原審關於對被告2
    人科刑之部分，已依刑法第57條各款所列情狀加以審酌（見
    原判決理由欄貳、三），而於法定刑度之內，予以量定，並
    無違反罪刑相當原則、比例原則，或其他逾越法律所規定範
    圍，抑或濫用權限之情事，要屬妥適。
　㈣檢察官固以前詞提起上訴，惟原審判決對被告2人之科刑，已
    就檢察官上訴意旨所指被告2人過失行為造成被害人傷勢嚴
    重、告訴人身心承受莫大煎熬、被告2人迄未與告訴人或被
    害人達成和解，取得其等諒解之情（見原判決理由欄貳、三
    ）詳予斟酌，堪認原判決已就各項犯罪情節及被告2人犯後
    態度等一切情狀，予以綜合考量；況且國家刑罰權之行使，
    兼具一般預防及特別預防之目的，故被告犯後態度，僅為量
    刑之一端，其中有無與告訴人達成和解進而賠償損失，只為
    認定犯後態度事由之一，被告2人雖未能與告訴人達成和解
    或調解，然告訴人最終仍得以透過民事訴訟及強制執行等程
    序令被告2人承擔應負之賠償責任，且告訴人亦已另行提起
    刑事附帶民事訴訟（原審法院110年度原交重附民字第1號）
    ，尚在原審法院民事庭審理中，非無求償管道，法院自不應
    將刑事責任與民事賠償過度連結。是本件檢察官以原判決量
    刑過輕為由提起上訴，僅係就原審之量刑反覆爭執，未再有
    其他舉證為憑，並無理由。
　㈤被告甲○○執前詞請求再予酌減刑罰云云。惟按立法者基於維
    護社會秩序之價值判斷，形成本罪對於其犯罪構成要件所彰
    顯之法律效果，如何程度之犯罪行為、藉由立法劃定其法定
    刑之範圍，賦予司法者於該法定刑之範圍內，給予相對應之
    宣告刑度，因此，就法定構成要件及其法律效果而言，本即
    為立法者立法意志之形成與裁量。在未符合刑法第59條規定
    之情形下，倘輕易地變更刑事構成要件之法律效果，將造成
    司法權對於立法者立法政策之形成權力受到侵害。從而，適
    用刑法第59條時，仍需審慎、詳細並慎重評估本案之事實是
    否確係符合該條所訂之各項要件，逐一細緻進行比對及涵攝
    事實與法律適用間之關係。易言之，刑法第59條之酌量減輕
    其刑，必於犯罪之情狀，在客觀上足以引起一般同情，認為
    即予宣告法定低度刑期，猶嫌過重者，始有其適用，至於犯
    罪動機、情節輕微、素行端正、家計負擔、犯後態度等情狀
    ，僅可為法定刑內從輕科刑之標準，不得據為酌量減輕之理
    由（最高法院51年台上字第899號、28年上字第1064號判例
    意旨參照）。經查，被告甲○○所為上開犯行，雖係過失所為
    ，惟客觀上並無何等足以引起一般同情之情狀而應予以憫恕
    ，難認有「犯罪具有特殊之原因或環境，依據客觀觀察，足
    以引起一般同情，認可憫恕，如科以法定最輕刑期，仍嫌過
    重」之情形，自無適用刑法第59條酌減其刑，其上訴意旨單
    以其經濟狀況、生活狀況為由主張酌減其刑，委無可採，並
    無理由，亦應予駁回。　　　
　㈥綜上所述，檢察官及被告甲○○分別以前揭情詞提起上訴，均
    無理由，應予駁回。
五、末按受2年以下有期徒刑、拘役或罰金之宣告，而有刑法第7
    4條第1項所列2款情形之一，認以暫不執行為適當者，得宣
    告2年以上5年以下之緩刑，刑法第74條第1項固定有明文。
    惟宣告緩刑，除應具備刑法第74條所定條件外，法院應就被
    告有無再犯之虞，能否由於刑罰之宣告而策其自新，及有無
    可認為暫不執行刑罰為適當之情形等因素而為判斷，屬實體
    法上賦予法院得依職權裁量之事項（最高法院107年度台上
    字第4923號判決意旨參照）。查被告2人固均未曾因故意犯
    罪受有期徒刑以上刑之宣告，有本院被告前案紀錄表附卷可
    參，然其等所犯本件過失傷害致人重傷犯行，致被害人受有
    創傷性頭部損傷及腦出血後遺症，致外傷性腦病變，合併右
    邊癱瘓，中樞神經系統機能遺存極度障害，終身無工作能力
    ，維持生命必要之日常活動，全須他人扶助，經常須醫療護
    理及專人周密照顧等情，有亞東醫院診斷證明書在卷可佐（
    見偵卷第129頁），且被害人於110年7月回診仍有後遺症，
    影響日常功能，生活需人照顧，一般超過1年以上未能再進
    步的腦部受損功能，之後要再完全復原的機會已然不大，難
    以完全治癒乙情，亦有亞東醫院110年8月11日亞病歷字第11
    00811001號函1件存卷可查（見原審卷第423頁），堪認被害
    人所受之傷害已達重傷害程度，而被告2人雖表達與告訴人
    和解之意願，迄今仍因雙方就賠償金額差距過大致未能成立
    ，難認被告2人於案發後有何實際彌補告訴人損失之作為，
    復參酌告訴人之意見（見本院卷第87頁），綜上諸情，自以
    不對被告2人宣告緩刑為宜。是被告甲○○上訴請求宣告緩刑
    等語，亦無可採，併此敘明。
據上論斷，應依刑事訴訟法第373條、第368條，判決如主文。
本案經檢察官許宏緯提起公訴，檢察官游淑惟及被告甲○○均提起
上訴，檢察官楊四猛到庭執行職務。
中　　華　　民　　國　　111 　年　　5 　　月　　17　　日
                  刑事第二十一庭審判長法　官  林怡秀
                                      法　官  蔡羽玄
                                      法　官  胡宜如
以上正本證明與原本無異。
被告乙○○部分得上訴，如不服本判決，應於收受送達後20日內向
本院提出上訴書狀，其未敘述上訴之理由者並得於提起上訴後20
日內向本院補提理由書（均須按他造當事人之人數附繕本）「切
勿逕送上級法院」。
                                     書記官   黃芝凌
中　　華　　民　　國　　111 　年　　5 　　月　　17　　日
附錄：本案論罪科刑法條全文
道路交通管理處罰條例第86條第1項
汽車駕駛人，無駕駛執照駕車、酒醉駕車、吸食毒品或迷幻藥駕
車、行駛人行道或行經行人穿越道不依規定讓行人優先通行，因
而致人受傷或死亡，依法應負刑事責任者，加重其刑至二分之一
。
中華民國刑法第284條
因過失傷害人者，處 1 年以下有期徒刑、拘役或 10 萬元以下
罰金；致重傷者，處 3 年以下有期徒刑、拘役或 30 萬元以下
罰金。

【附件】
臺灣新北地方法院刑事判決
                                   110年度原交易字第22號
公　訴　人　臺灣新北地方檢察署檢察官
被　　　告　乙○○　
選任辯護人　王玉楚律師
被　　　告　甲○○
選任辯護人　張耀天律師（法扶律師）　　　
上列被告因過失傷害案件，經檢察官提起公訴（109 年度偵字第
26586 號），本院判決如下：
    主  文
乙○○汽車駕駛人，無駕駛執照駕車而犯過失傷害致人重傷罪，
處有期徒刑陸月，如易科罰金，以新臺幣壹仟元折算壹日。
甲○○犯過失傷害致人重傷罪，處有期徒刑肆月，如易科罰金，
以新臺幣壹仟元折算壹日。
    事  實
一、乙○○無普通重型機車駕駛執照，仍於民國109 年2 月19日2 
    時26分許，騎乘車牌號碼000-0000號普通重型機車，甲○○考
    領有普通重型機車駕駛執照，騎乘車牌號碼000-0000號普通
    重型機車、後座搭載少年吳○威（91年7 月生，真實年籍資
    料均詳卷），兩車同沿新北市○○區○○路00號往板橋方向行駛
    ，渠等行至中華路與忠孝街路口時，乙○○本應注意車輛行駛
    時兩車並行之間隔，並隨時採取必要之安全措施，以及行車
    速度須依速限標誌，甲○○亦應注意行車速度須依速限標誌，
    而該路段行車速限為50公里，當時天候晴、夜間有照明、柏
    油路面乾燥、無缺陷、無障礙物、視距良好，並無不能注意
    之情事，竟疏未注意及此，乙○○及甲○○均以時速約70公里餘
    之速度超速行駛，並於闖越上開路口紅燈時，乙○○更貿然向
    左偏駛，甲○○因超速行駛致避煞不及，兩車遂發生碰撞，3 
    人均倒地，少年吳○威受有右大腿骨折、多處損傷、創傷性
    頭部損傷及腦出血後遺症，致外傷性腦病變，合併右邊癱瘓
    ，而達嚴重減損一肢以上之機能、其他身體或健康上重大不
    治或難治等重傷害程度，甲○○則受有頭部創傷、右膝、右手
    肘、右側骨盆處、右手食指擦傷及左手挫傷之傷害。嗣經警
    據報到場處理，乙○○於事故發生後留在現場，甲○○則於員警
    前往傷者就醫之醫院處理時在場，於有偵查犯罪職權之機關
    或公務員尚不知何人犯罪前，均向前往處理之員警坦承肇事
    而接受裁判，因而查悉上情。
二、案經少年吳○威之父即吳○港、甲○○訴由新北市政府警察局樹
    林分局報告臺灣新北地方檢察署檢察官偵查起訴。
    理  由
壹、程序方面按被告以外之人於審判外之言詞或書面陳述，除法
    律有規定者外，不得作為證據，刑事訴訟法第159條第1項固
    定有明文。惟被告以外之人於審判外之陳述，雖不符前4 條
    之規定，而經當事人於審判程序同意作為證據，法院審酌該
    言詞陳述或書面陳述作成時之情況，認為適當者，亦得為證
    據；當事人、代理人或辯護人於法院調查證據時，知有第15
    9 條第1項不得為證據之情形，而未於言詞辯論終結前聲明
    異議者，視為有前項之同意，同法第159 條之5 亦有規定。
    本案下述所引被告乙○○、甲○○本人以外之人於審判外之陳述
    ，經本院提示各該審判外陳述之內容並告以要旨，被告乙○○
    及其辯護人均同意有證據能力（見本院卷第101 、287 頁）
    ，檢察官、被告甲○○及其辯護人於本院言詞辯論終結前均未
    爭執證據能力，復經本院審酌該等供述證據作成之客觀情狀
    ，並無證明力明顯過低或係違法取得之情形，且為證明本案
    犯罪事實所必要，認為以之作為證據應屬適當，均應有證據
    能力。另本院後述所引用之其餘非供述證據，經本院依法當
    庭提示令被告辨認或告以要旨並依法調查外，復無證據足證
    係公務員違背法定程序所取得，又為證明本案犯罪事實所必
    要，亦均得作為本案證據。
貳、實體方面
一、認定犯罪事實所憑之證據及理由
  ㈠上開事實，業據被告乙○○、被告兼告訴人甲○○（下稱被告甲○
    ○）於本院審理時均坦承不諱（見本院卷第99、439至441 頁
    ），核與告訴人吳○港於警詢、偵查中及本院審理時之指述
    相符（見偵字卷第25至27、99至100 、115 頁、本院卷第10
    3 、441 頁），並有道路交通事故調查報告表（見偵字卷第
    53至55頁）、道路交通事故調查報告表（一）（二）各1 份
    （見偵字卷第57至59頁）、新北市政府警察局樹林分局交通
    分隊道路交通事故現場及車損照片共28張（見偵字卷第63至
    76頁）、現場監視器畫面截圖4 張（見偵字卷第77至78頁）
    、現場監視器畫面翻拍照片4 張（見偵字卷第79至80頁）、
    亞東紀念醫院診斷證明書共3 份（見偵字卷第39、41、129 
    頁）、板橋國泰醫院乙種診斷證明書2 份（見偵字卷第43、
    127 頁）、中華民國身心障礙證明正反面翻拍照片1 份（吳
    ○威，見偵字卷第131 頁）、新北市政府警察局舉發違反道
    路交通管理事件通知單影本共6 份（見偵字卷第45至51頁）
    、新北市政府警察局樹林分局110 年1 月7 日新北警樹刑字
    第1094441378號函暨所附員警職務報告（見偵字卷第173 至
    185 頁）、Google地圖（見本院卷第29頁）及新北市政府社
    會局110 年8 月9 日新北社障字第1101461623號函暨所附身
    心障礙鑑定報告等資料（見本院卷第365 至418 頁）各1 份
    在卷可憑，足認被告2 人前開任意性自白與事實相符，而堪
    採信。
  ㈡按汽車係指在道路上不依軌道或電力架線而以原動機行駛之
    車輛（包括機車）；行車速度，依速限標誌或標線之規定；
    汽車行駛時，駕駛人應注意車前狀況及兩車並行之間隔，並
    隨時採取必要之安全措施，道路交通安全規則第2 條第1 項
    第1 款、第93條第1 項前段、第94條第3 項分別定有明文。
    而依卷附前揭道路交通事故調查報告表（一）所載，該路段
    行車速限為50公里，車禍事故當時天候晴、夜間有照明、柏
    油路面乾燥、無缺陷、無障礙物、視距良好，並無不能注意
    之情事，然被告乙○○及甲○○均以時速約70公里餘之速度超速
    行駛，並於闖越上開路口紅燈時，被告乙○○更貿然向左偏駛
    ，被告甲○○因超速行駛致避煞不及，兩車發生碰撞，3 人均
    倒地，致被告甲○○及被害人吳○威受有前揭傷勢，被告2 人
    就本案車禍事故之發生顯有違反前開交通安全規則所定注意
    義務之過失，且被告乙○○之超速及未注意兩車並行之過失行
    為與被害人吳○威及被告甲○○所受之傷害結果間，暨被告甲○
    ○之超速過失行為與被害人吳○威所受之傷害結果，均具有相
    當因果關係。
  ㈢從而，本案事證明確，被告2 人上開犯行均堪以認定，皆應
    依法論科。
二、論罪
  ㈠按嚴重減損一肢以上之機能、其他於身體或健康，有重大不
    治或難治之傷害者，稱重傷，刑法第10條第4 項第4 款、第
    6 款分別定有明文。查被害人吳○威因本件交通事故受有創
    傷性頭部損傷及腦出血後遺症，致外傷性腦病變，合併右邊
    癱瘓，中樞神經系統機能遺存極度障害，終身無工作能力，
    維持生命必要之日常活動，全須他人扶助，經常須醫療護理
    及專人周密照顧等情，有上開診斷證明書在卷可佐，且被害
    人吳○威於110年7月回診仍有後遺症，影響日常功能，生活
    需人照顧，一般而論，超過1年以上未能再進步的腦部受損
    功能，之後要再完全復原的機會已然不大，難以完全治癒乙
    情，亦有醫療財團法人徐元智先生醫藥基金會亞東紀念醫院
    110年8月11日亞病歷字第1100811001號函1件存卷可查（見
    本院卷第423頁），足認被害人吳○威因本件車禍事故所受上
    開傷勢，已達刑法第10條第4項、第6款規定之重傷害程度。
  ㈡按汽車駕駛人，無駕駛執照駕車、酒醉駕車、吸食毒品或迷
    幻藥駕車、行駛人行道或行經行人穿越道不依規定讓行人優
    先通行，因而致人受傷或死亡，依法應負刑事責任者，加重
    其刑至2 分之1 ，道路交通管理處罰條例第86條第1 項定有
    明文。次按刑法總則之加重，係概括性之規定，所有罪名均
    一體適用；刑法分則之加重，係就犯罪類型變更之個別犯罪
    行為予以加重，成為另一獨立之罪名。前開規定係就刑法第
    276 條之過失致人於死罪，刑法第284 條之過失傷害（及致
    重傷）罪之基本犯罪類型，對於加害人為汽車駕駛人，於從
    事駕駛汽車之特定行為時，或於行駛人行道、行經行人穿越
    道之特定地點，不依規定讓行人優先通行，因而致人受傷或
    死亡之特殊行為要件予以加重處罰，已就上述刑法第276 條
    、第284 條各罪犯罪類型變更之個別犯罪行為予以加重，而
    成另一獨立之罪名，自屬刑法分則加重之性質（最高法院99
    年度台非字第198號判決意旨參照）。
  ㈢被告乙○○未考領有普通重型機車駕駛執照，而為無駕駛執照
    之人乙情，業據被告供承在卷（見偵字卷第9 、15、114頁
    ），並有道路交通事故調查報告表（二）在卷可稽（見偵字
    卷第59頁），仍騎乘普通重型機車上路，因而致被害人吳○
    威、被告甲○○受有前揭傷害，是核被告乙○○所為，係犯道路
    交通管理處罰條例第86條第1 項、刑法第284 條後段之汽車
    駕駛人無駕駛執照駕車而犯過失傷害致人重傷罪，及道路交
    通管理處罰條例第86條第1 項、刑法第284 條前段之汽車駕
    駛人無駕駛執照駕車而犯過失傷害罪；核被告甲○○所為，係
    犯刑法第284 條後段之過失傷害致人重傷罪。被告乙○○以一
    過失行為，致被害人吳○威、被告甲○○受有前揭傷勢，係一
    行為同時觸犯數罪名，為想像競合犯，應依刑法第55條規定
    ，從一重之汽車駕駛人無駕駛執照駕車而犯過失傷害致人重
    傷罪處斷。
  ㈣公訴意旨雖漏未論及被告乙○○另對被告甲○○涉犯汽車駕駛人
    無駕駛執照駕車而犯過失傷害罪，惟既於起訴書犯罪事實載
    明被告甲○○亦受有前揭傷勢，並經本院審理時當庭諭知被告
    乙○○涉犯上開條文（見本院卷第110 至441 頁），無礙於被
    告乙○○防禦權之行使，且均係在所涉同一法條內，本院自無
    庸再就此部分另變更起訴法條，併予指明。
  ㈤被告乙○○無駕駛執照而騎乘前揭普通重型機車因而致人受傷
    ，應依道路交通管理處罰條例第86條第1 項規定加重其刑。
    又被告2 人於肇事後，被告乙○○於事故發生後留在現場，被
    告甲○○則於員警前往傷者就醫之醫院處理時在場，於有偵查
    犯罪職權之機關或公務員尚不知何人犯罪前，均向前往處理
    之員警坦承肇事而接受裁判，此有道路交通事故肇事人自首
    情形記錄表1 份在卷可稽（見偵卷第35頁），核被告2 人所
    為均符合自首之要件，爰依刑法第62條前段之規定減輕其刑
    ，被告乙○○部分依刑法第71條1 項規定先加後減之。
三、爰審酌被告乙○○並無駕駛執照仍騎乘機車，而被告2 人參與
    道路交通，本應小心謹慎以維自身及他人之安全，竟超速行
    駛，被告乙○○更貿然左偏偏駛，因而肇事致被害人吳○威、
    被告甲○○受有前揭傷勢，造成告訴人吳○港身心受到莫大痛
    苦，所為應予非難，兼衡被告2 人均無前科之素行，有其等
    之臺灣高等法院被告前案紀錄表各1 份在卷可查，被告乙○○
    現於高職就學中之智識程度、與父母同住之生活狀況（見本
    院卷第103 頁、第291 頁之臺北市私立開平餐飲職業學校學
    生卡影本）；被告甲○○現大學就學中之智識程度、與母親同
    住，父親已離世之生活狀況（見本院卷第103 頁），及被告
    2 人各自之過失情節、被告甲○○及被害人吳○威分別所受傷
    害之程度，暨被告2 人犯後雖坦承犯行，惟迄今未能取得告
    訴人吳○港之諒解或達成和解，被告乙○○亦未與被告甲○○達
    成調解等一切情狀，分別量處如主文所示之刑，並各自諭知
    易科罰金之折算標準，以資懲儆。
四、末以，緩刑之宣告，除應具備刑法第74條所定條件外，並須
    有可認為以暫不執行刑罰為適當之情形，始得為之，是法院
    行使此項職權時，除應審查被告是否符合緩刑之法定要件外
    ，尚應受比例原則與平等原則等一般法律原則之支配，以符
    客觀上之適當性、相當性與必要性。被告甲○○之辯護人固主
    張被告甲○○於本案發生後即自首為肇事者，於偵審程序均坦
    承犯行，犯後態度良好，請考量被告甲○○現在學，給予被告
    甲○○緩刑等語。惟被告甲○○至今仍未與告訴人吳○港達成調
    解而獲得諒解，且被害人吳○威所受前揭重傷害之傷勢甚重
    ，當係遭受相當之痛苦，又本案已諭知得易科罰金之刑度，
    被告甲○○未必需入監執行，應無嚴重影響其學業之虞，是本
    院認本案所為刑之宣告，並無暫不執行為適當之情形，故不
    為緩刑之宣告。
五、退併辦部分檢察官移送併案之臺灣新北地方檢察署110 年度
    偵續字第215 號過失傷害部分，與起訴部分為同一事實，然
    因併辦部分係於本案110 年8 月31日言詞辯論終結後而於11
    0 年9 月14日移送併辦，此有本院收狀戳1 枚附卷可查（見
    本院卷第463 頁），是該併辦部分即非屬本院之審判範圍，
    自應退由檢察官另行處理，附此敘明。
據上論斷，應依刑事訴訟法第299 條第1 項前段，道路交通管理
處罰條例第86條第1 項，刑法第11條前段、第284 條、第55條、
第62條前段、第41條第1 項前段，刑法施行法第1 條之1 第1 項
，判決如主文。
本案經檢察官許宏緯提起公訴，檢察官游淑惟到庭執行職務。
中　　華　　民　　國　 110　　年　　9 　　月　　28　　日
                  刑事第八庭  法  官  林翠珊
以上正本證明與原本無異。
如不服本判決，應於判決送達後20日內敘明上訴理由，向本院提
出上訴狀（應附繕本），上訴於臺灣高等法院。其未敘述上訴理
由者，應於上訴期間屆滿後20日內向本院補提理由書「切勿逕送
上級法院」。
                              書記官  王敏芳
中　　華　　民　　國　 110　　年　　9 　　月　　28　　日
附錄本判決論罪法條：
道路交通管理處罰條例第86條第1項
汽車駕駛人，無駕駛執照駕車、酒醉駕車、吸食毒品或迷幻藥駕
車、行駛人行道或行經行人穿越道不依規定讓行人優先通行，因
而致人受傷或死亡，依法應負刑事責任者，加重其刑至二分之一
。
中華民國刑法第284條
因過失傷害人者，處 1 年以下有期徒刑、拘役或 10 萬元以下
罰金；致重傷者，處 3 年以下有期徒刑、拘役或 30 萬元以下
罰金。